【裁判字號】    99,易,188
【裁判日期】    990118
【裁判案由】    妨害名譽
【裁判全文】
臺灣板橋地方法院刑事判決               99年度易字第188號
聲  請  人  臺灣板橋地方法院檢察署檢察官
被      告  乙○○
上列被告因妨害名譽案件，經檢察官聲請簡易判決處刑（98年度
偵字第23110 號），本院認不宜以簡易判決處刑，改依通常程序
審理，判決如下:
    主  文
本件公訴不受理。
    理  由
一、聲請簡易判決處刑意旨略以：被告乙○○於民國98年7 月19
    日晚間8 時40分許，攜其友人一名熟睡中之幼童，搭乘告訴
    人甲○○所駕駛之計程車，由臺北縣新莊體育館前往臺北縣
    永和市之友人住處，途中告訴人因以擴音方式撥打行動電話
    及急速駕駛，致被告不悅，遂要求告訴人將電話掛斷；二人
    復對行車路線發生爭執，因而隨即將該計程車停在臺北縣永
    和市○○路○路旁，繼續爭吵不休。嗣經員警到場處理，被
    告則於到場處理之員警面前，當場以「神經病」之言詞侮辱
    告訴人。因認被告涉犯刑法第309 條第1 項之公然侮辱罪嫌
    等語。
二、按告訴乃論之罪，告訴人於第一審辯論終結前得撤回其告訴
    ；又告訴經撤回者，應諭知不受理之判決，並得不經言詞辯
    論為之，刑事訴訟法第238 條第1 項、第303 條第3 款及第
    307 條分別定有明文。查本件告訴人甲○○告訴被告乙○○
    妨害名譽案件，聲請意旨認係觸犯刑法第309 條第1 項公然
    侮辱罪，依同法第314 條前段之規定，須告訴乃論。茲據被
    告與被害人達成和解，且被告已依約捐贈「警察消防海巡空
    勤人員及協勤民力安全基金管理會」新臺幣（下同）6000元
    ，被告並於本院訊問程序中撤回告訴，有本院訊問筆錄、警
    察消防海巡空勤人員及協勤民力安全基金管理會99年1 月7
    日內授警字第09908700401 號函及內政部主管警察消防海巡
    空勤人員及協勤民力安全基金收據各1 份在卷可按，揆諸前
    揭說明，本件爰不經言詞辯論，逕為諭知不受理之判決。
三、本件公訴人原聲請簡易判決處刑，經本院認有刑事訴訟法第
    451 條之1 第4 項但書之不宜以簡易處刑情事，依同法第45
    2 條規定，改依通常程序審理，附此敘明。
據上論斷，應依刑事訴訟法第452 條、第303 條第3 款、第307
條，判決如主文。
中    華    民    國    99    年    1     月    18    日
                    刑事第二十三庭   法   官  黃繼瑜
上列正本證明與原本無異。
如不服本判決，應於判決送達後10日內敘明上訴理由，向本院提
出上訴狀 (應附繕本) ，上訴於臺灣高等法院。其未敘述上訴理
由者，應於上訴期間屆滿後20日內向本院補提理由書「切勿逕送
上級法院」。
                                      書記官  王元佑
中    華    民    國    99    年    1     月    18    日

司法院資訊處製作；財團法人民間司法改革基金會備份。
